【裁判字號】    98,上易,576
【裁判日期】    981030
【裁判案由】    竊盜等
【裁判全文】
臺灣高等法院臺南分院刑事判決         98年度上易字第576號
上  訴  人
即  被  告  丙○○
                    現於臺灣嘉義監獄另案執行
                    (現寄押於臺灣臺南監獄)
            丁○○
            乙○○
                    現於臺灣臺南監獄臺南分監另案執行
上列上訴人即被告因竊盜等案件，不服臺灣台南地方法院97年度
易字第103號中華民國98年5月11日第一審判決（起訴案號：臺灣
台南地方法院檢察署96年度偵字第7911、8373、1101、18078號
；移送併辦案號:96年度偵緝字第915號），提起上訴，本院判決
如下：
    主  文
原判決關於被告丙○○、乙○○、丁○○部分，均撤銷。
丙○○犯如附表一編號1至20、22至24所示貳拾參罪，各處如其
「所處之刑」欄所示之刑。應執行有期徒刑肆年，如易科罰金，
以新台幣壹仟元折算壹日，扣案之大鐵剪刀壹把、大型油壓剪壹
把及鐵管切割器壹組均沒收。
乙○○犯如附表一編號1至3、16、19、20、22、26所示捌罪，各
處如其「所處之刑」欄所示之刑。應執行有期徒刑貳年，如易科
罰金，以新台幣壹仟元折算壹日，扣案之大鐵剪刀壹把、大型油
壓剪壹把及鐵管切割器壹組均沒收。
丁○○犯如附表一編號19、20、22所示參罪，各處如其「所處之
刑」欄所示之刑。應執行有期徒刑拾月，如易科罰金，以新台幣
壹仟元折算壹日，扣案之鐵管切割器壹組沒收。
丙○○被訴如原判決附表一編號27、29所示部分；乙○○被訴如
原判決附表一編號21、25、27、28、29、30、31所示部分；丁○○被訴如原判決附表一編號25、27、29所示部分，均公訴不受理
。
    事  實
一、緣丙○○、丁○○、乙○○與陳源聖(由台灣台南地方法院
    檢察署另案偵辦)、施永福(由原審法院另以98年度易緝字第
    43號審結)等人均無正當職業，詎竟組成竊盜集團。丙○○
    、丁○○、乙○○三人，並分別基於單獨為自己不法所有或
    共同意圖為自己不法所有之犯意聯絡，於如附表一所示時、
    地，或單獨、或兩人、或結夥三人，分別徒手或攜帶客觀上
    足生危害他人生命、身體及安全之大鐵剪刀、大型油壓剪、
    (C型)鋼管切割器、鐵鋸(未扣案，不能證明彼等或共犯所有
    )等客觀上足為兇器使用之物，持以各剪或切斷電纜線、白
    鐵護欄、鋼管、鐵板門等物而竊取之。（渠等各次行竊之時
    間、地點、行為人、被害人、被竊物品及竊取方式等，均詳
    如附表一所示）。嗣彼三人於各次行竊得手後，即分別由陳
    源聖帶往陳建丞(由原審另行審結)或不知情之柯泰和（另經
    同前地檢署為不起訴處分）等人所營資源回收場銷贓，或由
    渠等逕聯繫陳源仁、陳建丞等人兜售。
二、嗣警(一)於95年11月16日中午12時30分許，在台南縣後壁鄉
    頂安村227號旁空屋查獲丙○○所為如附表一編號4所示之犯
    行。(二)另於96年4月10日因據如附表一編號13所示被害之
    台南縣後壁鄉農會人員黃金福報案，而循線查獲丙○○此部
    分犯罪事實。(三)嘉義市警察局第一分局於96年2月15日接
    獲民眾線報，丙○○、丁○○、乙○○等人涉嫌竊盜台電電
    纜，然經警於96年2月16日凌晨2時許至台南縣東山鄉頂窩村
    埋伏圍捕未果，嗣警據附表一編號20所示被害之嘉南大圳茄
    拔工作站人員甲○○報案後，長期跟監查訪，及比對丙○○
    、丁○○、乙○○所持用之行動電話後，查獲彼三人如附表
    編號20所示之犯罪事實。(四)另經台灣台南地方法院檢察署
    檢察官指揮內政部警政署刑事警察局偵三隊、嘉義市警察局
    第一分局長期跟監後，以丙○○涉嫌強盜等罪嫌，於96年4
    月26日將之拘提到案後，丙○○於員警尚未發覺其所為附表
    一編號2、3、5至12、14、15、17、18、23、24所示之犯罪
    事實前，即先後於嘉義市警察局第一分局96年4月27日、同
    年5月9日、11日、17日、30日警詢；及台南縣白河分局96
    年6月12、21日警詢時，主動向上開該分局員警供出此部分
    犯罪事實，並表示接受裁判之意思而自首，警再據丙○○供
    出丁○○、乙○○亦各涉其中編號2、3之竊行後，於96年5
    月16日分別拘提丁○○、乙○○二人，因而查獲彼三人此部
    分犯行。(五)另乙○○、丁○○於員警尚未發覺如附表一編
    號19、22所示之犯罪事實前，即於嘉義市警察局第一分局96
    年5月31日警詢時，主動向該分局員警供出此部分犯罪事實
    ，並表示接受裁判之意思而自首，警復據彼二人之供述，而
    查獲丙○○此部分犯行。(六)乙○○為警查獲後，於警尚未
    發覺附表一編號1、16、26所示犯行前，主動於嘉義市警察
    局第一分局96年5月17、31日、同年6月7日警詢時分別供出
    上開犯行，並表示接受裁判而自首，警復據其供述，而查獲
    丙○○如附表一編號1、16之犯行。並經警陸續扣得丙○○
    所有鋸子2支、【大型油壓剪1把】、鐵鎚1支、手持式砂輪
    機1支、砂輪片4片、鑿子1支、噴燈座瓦斯空瓶5瓶、香蕉刀
    3把、【大鐵剪刀1把】、膠帶1捲、手電筒1支、螺絲起子1
    支、美工刀2把、刀片1盒、噴燈座1個；丁○○所有【(C型)
    鐵管金屬切割器1組】、行動電話1支；乙○○、丁○○共同
    持有乙炔鋼瓶1瓶、氧氣鋼瓶2瓶、磅拜1個、砂輪機1座、切
    割砂輪5片、切割工具1批、錏管3支、棉質手套1批、鐵鎚1
    支及遭竊之部分電纜線與不銹鋼鋼管等物，而查知上情。
三、案經丙○○(就附表一編號2、3、5至12、14、15、17、18、
    23、24部分)、乙○○(就附表一編號1、16、19、22、26部
    分)、顏凱義(就附表一編號19、22部分)自首及臺灣電力公
    司、嘉南農田水利會、臺南縣後壁鄉公所、戊○○等訴由嘉
    義市警察局第一分局及水上分局、臺南縣警察局新營分局等
    分別報請台灣台南地方法院檢察署檢察官偵查起訴及移送併
    辦。
    理  由
壹、程序方面:
    按被告以外之人於審判外之言詞或書面陳述，除法律有規定
    者外，不得作為證據，刑事訴訟法第159條第1項固有明文。
    惟被告以外之人於審判外之陳述，雖不符刑事訴訟法第159
    條之1至第159條之4之規定（即得為證據之情形），而經當
    事人於審判程序同意作為證據，法院審酌該言詞陳述或書面
    陳述作成時之情況，認為適當者，亦得為證據。當事人、代
    理人或辯護人於法院調查證據時，知有第159條第1項不得為
    證據之情形，而未於言詞辯論終結前聲明異議，視為有前項
    之同意；刑事訴訟法第159條之5定有明文。本件認定事實所
    引用證據資料，已經本院提示被告三人均表示無意見，迄於
    言詞辯論終結前亦未聲明異議，揆諸前揭規定，可認為已同
    意作為證據；而本院審酌上開證據取得之情況，並無違法取
    證或其他瑕疵等不實之情事，與本案待證事實間並具有相當
    之關聯性，以之為本案證據尚無不當，復無顯有不可信之情
    況，自均得採為證據，合先敘明。
貳、有罪部分:
一、訊據被告丙○○、丁○○、乙○○對於上開犯行均供認不諱
    (見本院卷第130-135、140-155頁；第95-98、140-155頁；
     第95-98、140-155頁)，並有下列證據足資證明:
  (一)被告丙○○之供述（警一卷第2-3、8-10、22-25、31-33、
    35 -36、40-42、44-46頁，警三卷第2-3、6-11、17-20頁，
    警四卷第7頁，警六卷第4-7頁，偵一卷第160-162頁，偵四
    卷第9-10頁、原審卷一第174-180頁、原審卷二第47-53、12
    7-133、138-142頁）。
  (二)被告丁○○之供述（1、64、67-68頁，偵一卷第20-21、74-
    75、86-87、117-119、162頁，羈押卷第5-6頁，原審卷一第
        90、174-180頁，原審卷二第47-53、127- 133、138-14
            2頁）。
  (三)被告乙○○之供述（警一卷第74、77、80~82-1、84-86、89
    -91頁，偵一卷第17-19、74-75、86-87、117-119、162頁，
    羈押卷第5-6頁，原審卷一第90、125-126、174-180頁，原
    審卷二第47-53、138-142頁，本院卷第95-98、140-155頁）
    。
  (四)同案被告施永福之供述（警三卷第22-26頁，易緝卷第49-55
    頁）。
  (五)同案被告陳源仁之供述（警一卷第96-98、100-106、ll0-11
    6頁，警三卷第30-32頁，偵一卷第24-25頁，羈押卷第5-6頁
    ，原審卷一第90、125-126、175-180頁，原審卷二第15-21
    、47-53、127-133、138-142頁）。
  (六)同案被告林金火之供述（警一卷第122-123、125-127頁，偵
    一卷第26-27頁，原審卷一第91、125、175-180頁，原審卷
    二第15-21頁）。
  (七)同案被告黃江永之供述（警一卷第150-151頁，偵一卷第112
    頁，原審卷一第9l、125、175-180頁，原審卷二第15-21）
    。
  (八)同案被告陳金棟之供述（警一卷第154，偵一卷第112-113頁
    ，原審卷一第9l、125、175-180頁，原審卷二第15-21頁）
    。
  (九)同案被告陳建丞之供述（警一卷第133-137、146頁，偵一卷
    第22-23、120頁，羈押卷第5-6頁，原審卷一第9l、125、17
    5-180頁，原審卷二第15-21頁）。
  (十)同案被告陳源聖之供述（警四卷第4頁）。
  (十一)證人甲○○即嘉南大圳茄拔工作站管理員之證述（警一卷第
    192 -194、214 -215頁，本院卷第141-144頁）。
  (十二)證人李孟津即嘉南大圳茄拔工作站站長之證述（警一卷第20
    2-203頁）。
  (十三)證人陳宗科即嘉南大圳安溪工作站站長之證述（警一卷第20
     7、229頁，警三卷第44-46頁，本院卷第144-146頁）。
  (十四)證人施武將即嘉南農田水利會烏林工作站站長之證述（警三
    卷第87-89頁）。
  (十五)證人朱照琳即台灣電力公司嘉義區營業處朴子服務所員工之
    證述（警一卷第156-157頁）。
  (十六)證人林炳仁即台電查核股主辦人員之證述（警一卷第241頁
    ）。
  (十七)證人林俊維即台灣電力公司技術員之證述（警五卷第8-9 頁
    ，偵二卷第5-6頁）。
  (十八)證人戊○○即三璋工程公司負責人之證述（警三卷第38-39
    頁）。
  (十九)證人王宏銘即台灣電力公司白河服務所人員之證述（警三卷
    第52-53頁）。
  (二十)證人林英欽即台南縣後壁鄉公所人員之證述（警三卷第41-4
     2頁）。
  證人廖碧璋即台灣電力公司後壁服務所人員之證述（警六卷
    第1-2頁，偵三卷第11頁）。
  證人黃金福即台南縣後壁鄉農會人員之證述（警四卷第1-2
    頁）。
  證人孫惠玲即乙○○友人之證述（警二卷第173頁）。
  證人即嘉義市警察局第二分局偵查佐鄭嘉益之證述（本院卷
    第146、148頁背面）。
  證人即嘉義市分局偵查隊小隊長李清江之證述（本院卷第14
     7背面-148頁）。
  證人即嘉義市警察局第一分局偵查佐黃唐尉之證述（本院卷
    第149頁）。
  證人即警員黃源利之證述（偵三卷第11-12）。
  證人柯泰和即協聯企業有限公司負責人之證述（警二卷第10
    7-108、110-111、112-115、116-118頁，警五卷第6-7頁，
    偵一卷第26-27、173頁，偵二卷第6頁）。
  丙○○所有大型油壓剪、大鐵剪刀各1支、丁○○所有C型鐵
    搜管切割器1組等物扣案，及搜索扣押筆錄、扣押物品目錄
    表、扣押物品收據、同意書扣押物品清單影本（警一卷第
    250-262頁，原審卷一第68頁）。
  台南縣警察局鑑驗書(警六卷第13頁)。
  行竊地點及行竊工具與贓物照片（警一卷第288-302頁，警
    七卷第99-114頁）。
  嘉南農田水利會被害人報告書（警一卷第195、199、205、
    209、217、223、230、235頁，惟其中警一卷第195頁之報告
    書記載有誤，詳如後述）。
  基地台位置及通聯紀錄、贓物認領保管單(見警五卷第16頁
    ，警六卷第10頁，警七卷第54-98頁）。
  嘉南農田水利會新營支線白鐵護欄被竊照片（警一卷第211-
    213、219、231頁）。
  台南縣後壁鄉福安村之嘉南大圳白鐵護欄被竊照片4張（警七
    卷第104-105頁）。
  台電電線電纜被竊資料(含調查報告、明細清單、線路設計
    圖、報案單、現場測繪圖及照片等)。
  綜上，足證被告三人於本院自白核與事證相符，堪信為實，本
  件事證明確，被告三人上開犯行堪以認定，應予依法論科。
二、論罪部分:
(一)核被告丙○○所為，係犯如附表一編號1至20、22至24「所
    處法條及罪名」欄所示23罪；核被告乙○○所為，係犯附表
    一編號1、2、3、16、19、20、22、26「所處法條及罪名」
    欄所示8罪；核被告丁○○所為，係犯如附表一編號19、20
    、22「所處法條及罪名」所示3罪。
(二)被告丙○○、乙○○就附表一編號1至3、16；被告丙○○與
    同案被告施永福就附表一編號4至12；被告丙○○與同案被
    告陳源聖就附表一編號13、14、15、18；被告丙○○、丁○○、乙○○三人就附表一編號19、20、22所示之罪，均有犯
    意聯絡、行為分擔，應各論以共同正犯。被告丙○○所犯如
    附表編號24所示之罪，已著手於犯罪行為之實施而不遂，係
    未遂犯，應依刑法第25條第2項之規定，按既遂犯之刑減輕
    其刑。被告丙○○所犯上開23罪、被告乙○○所犯上開8罪
    、丁○○所犯上開3罪，均犯意各別，行為互異，皆應予分
    論併罰。
三、關於自首:
(一)查被告丙○○係因犯如附表一編號4所示案件，先經警查獲
    ；復因嘉義市警察局第一分局於96年2月15日，接獲民眾線
    報，被告三人涉嫌竊盜台電電纜，經警於同年月16日凌晨2
    時許至台南縣東山鄉頂窩村埋伏圍捕未果，並經比對被告丁○○所持用門號00000000號行動電話，而將被告丁○○移送
    同前地檢署偵辦(詳該署96年度他字第1333號卷)。嗣被告丙○○因涉犯強盜案件為警拘提後，於警尚未發覺其所為如附
    表一編號【2、3、5至12、14、15、17、18、23、24】所示
    犯行部分，即主動向嘉義市警察局第一分局員警供述此部分
    犯行之情，業經被告丙○○於本院供明在卷，並有其嘉義市
    警察局第一分局96年4月27日、同年5月9、11、17、30等日
    警詢筆錄、台南縣白河分局96年6月12日(在嘉義看守所借訊
    )及同年月21日在該分局警詢筆錄在卷可稽(見警一卷第1-3
    、8-10、22至25、35、36、40-42、44-46頁，警三卷第2-3
    、6-11頁，同前地檢署97年度偵緝字第915號卷第21頁)。至
    證人即嘉義市警察局第二分局偵查隊小隊長李清江雖於本院
    證稱:「我們借提丙○○係要查辦強盜、竊盜案件，查辦丙○○在台南縣、嘉義縣、雲林斗南，主要偵辦白鐵及欄杆圍
    牆那種。因為後壁鄉福安宮有一個監視器，我們透過監視器
    看到丙○○他們開貨車載白鐵經過嘉南大圳，因為刑事警察
    局指揮下來，叫我們偵辦，我們去看監視器時，有看到車子
    ，我們去調車牌查到丁○○跟丙○○，再透過電話通話記錄
    交互比對，發現丙○○行動電話基地台有在失竊地點出沒，
    所以才追查到丙○○。」等語(見本院卷第148頁)。惟觀諸
    嘉義市警察局第一分局搜索票聲請書所附偵查報告書乃記載
    :「4月4日凌晨警方循線於台南縣南部8之50號附近埋伏跟監
    ，發現顏嫌集團約凌晨2時駕駛3717-FF貨車外出做業，於5
    時許將贓物載回租屋處，再於7時許將竊回贓物用該貨車運
    往高雄銷贓，警方跟監時雖被顏嫌等人甩開，但經事後循線
    查證，發現顏嫌於3、4時左右在台南縣後壁鄉福安村之嘉南
    大圳竊盜白鐵護欄，事後調閱附近路口監視器，發現可疑嫌
    犯有三人，且錄影影像與顏嫌等人相似(如附件-監視錄影帶
    翻拍照片)」等語(見警七卷第16頁)。然綜觀該報告書所附
    翻拍照片，並無監視器顯示被告三人之翻拍相片，僅有失竊
    地點現場相片及被告丙○○帶領警方前往銷贓地點之相片。
    且對照附表一所示各次犯罪時間，並無彼三人於96年4月4日
    之共犯竊案者。且警方縱有懷疑被告等涉嫌竊案，但對被告
    等此部分犯罪事實均尚未發覺，而係依被告丙○○於上開警
    詢主動供述上情，始得以查獲。故認被告此部分犯行，合於
    自首之要件。另被告三人所犯如附表一編號【19、22】所示
    之犯行部分，係被告丁○○、乙○○於員警尚未發覺此部分
    犯行前之96年5月31日警詢時，彼二人雖分別偵訊，但均同
    時各自首供出上開犯行，並均表示願接受裁判之意思，有彼
    二人之警訊筆錄在卷可稽(見警一卷第59頁、81頁)，故認被
    告乙○○、丁○○此部分犯行，均合於自首之要件。另附表
    一編號【1、16、26】所示犯行，係被告乙○○於員警尚未
    發覺此部分犯行前，於96年5月17、31日及同年6月7日警詢
    時，自首供出並表示願接受裁判之意思，有其警詢筆錄在卷
    可稽(見警一卷第77、80-82、86)，且證人即警員鄭嘉益、
    李清江亦於本院分別證稱:「原判決附表一編號26、28、30(
    該三案實為同一案件，詳如後述)是他(乙○○)自己講的」
    、「這三次印象中係乙○○自己講的，我們去查的」。故認
    被告乙○○此部分犯行，亦合於自首之要件，爰依刑法第62
    條規定，就被告丙○○自首附表一編號2、3、5至12、14、
    15 、17、18、23、24之犯行部分；被告乙○○自首附表一
    編號1、16、19、22、26之犯行部分；顏凱義自首附表一編
    號19 、22之犯行部分，均減輕其刑。
(二)另被告丙○○所犯如附表一編號4之犯行，係被告丙○○於
    95年11月16日中午12時30分許，在台南縣後壁鄉頂安村227
    號旁空屋內，削除該表編號所竊得之贓物電纜線外皮時，為
    警據報於當日即循線查獲，嗣據被告丙○○供述該贓物係同
    案被告施永福所竊，復經警質諸同案被告施永福坦承犯行後
    ，再詢諸被告丙○○始於偵審自白上開犯行等情，業有被告
    丙○○及同案被告施永福於警詢及偵訊中供述甚明(見警六
    卷第3-7頁、於同前地檢署96偵緝字第915 號案警詢供明在
    卷(見該卷第10、17 -27頁)，故認被告丙○○就此部分犯行
    ，並未符自首之要件。
(三)另被告丙○○所犯如附表一編號13之犯行，係證人即後壁鄉
    農會人員黃金福查看監視錄影器，發現被告與共犯陳源聖所
    駕駛車輛車號為RX-3043號後，即報警循線於96年4月10日查
    獲被告丙○○等情，有被告是日警詢筆錄在卷可稽(見警四
    卷第6-7頁)，故認被告丙○○就此部分犯行，並未符自首之
    要件。
(四)又被告三人所犯如附表一編號20之犯行，係警經長期埋伏、
    跟監、查訪，復經專案小組現場側錄各家行動電話之基地台
    位置編號，發現「黑點」丙○○、「阿安」(丁○○)、「阿
    龍」(應係阿良)乙○○等人所使用行動電話0000000000、00
    00000000及000000000號，於案發時基地台發射位置相符而
    查獲之情，業經證人即嘉義市警察局第二分局偵查隊小隊長
    李清江於本院審理時證述明確(見本院卷第148頁)，並有嘉
    義市警察局第一分局搜索票聲請書所附偵查報告書在卷可稽
    (見警七卷第15頁)。參以本次被害機關即嘉南大圳茄拔工作
    站人員甲○○係於96年3月26日發現失竊後即報案等情，業
    經證人甲○○於警詢及本院證述明確(見警一卷第193-199、
    本院卷第142頁反面，其中警一卷第195頁所附報告書，與證
    人甲○○證述之報案日期及次數不符，顯然有誤，不能採用
    )。且依被告於96年4月27日警詢筆錄所記載:「(你是否有涉
    及96年3月25日在台南市善化鎮茄拔地區竊取嘉南大圳之白
    鐵護欄？)我有竊取」等語(見警一卷第2頁)，足見附表編號
    20所示犯行，警據被害機關人員報案查訪及側錄被告等之行
    動電話時即已發覺，故認被告丙○○就此部分犯行，亦未符
    自首之要件。
(五)被告丙○○所犯如附表一編號1、16、19、22之犯行部分，
    均係警依乙○○或丁○○於警詢之供述，質諸被告丙○○始
    供認之(見警卷第57-61、64、77、80、84、85頁)。足見，
    員警於被告丙○○供述此部分犯行之前，即已發覺被告丙○○此部分犯行，故認被告丙○○就此部分犯行，亦不符自首
    之要件。
(六)被告丁○○、乙○○除自首上述部分犯行外，其他犯行或係
    由被告丙○○所供出，或係警循線所查獲，均不符自首要件
    ，併此敘明。
四、撤銷改判部分:
    原審判決以被告三人罪證明確，因予論罪科刑，固非無見。
    惟查:
(一)原判決附表一編號19、21、25等號；及同表編號22、27、29
    、31等號；以及同表編號26、28、36等號所示犯罪事實，各
    係同一事實，業經被告三人於本院準備程序及審理時供述:
    每個案發地點都只去偷過一次等語互核一致在卷(見本院卷
    第94至96、131至132、143至149)。核與證人即原判決附表
    一編號19、21、25所示被害機關農田水利會人員甲○○於本
    院證稱:「我報案日期為96年3月26日及4月2日，第一次在台
    南縣善化鎮嘉南大圳嘉南段，第二次在善化支線起點。【關
    於善化支線起點被切割幾次我不清楚，4月1日是週日，我4
    月2日去看就發現被竊，我只報一次案】，數量80米長的護
    欄」等語(見本院卷第142頁反面)；及證人即原判決附表一
    編號22、27、29、31所示被害機關嘉南農田水利會站長王宗
    科於本院證稱:「(台南縣後壁鄉福安村村下寮52號嘉南大圳
    有無報失竊)有的，【我報過一次案】，這次是6月11日，地
    點係在3+624K，失竊590公斤，失竊地點在橋左右兩側，...
    因為水路太長，所以每次巡視地方不同，有時候同一地點至
    少隔一個月才會巡視到，發覺後沒有重新維修回復」等語(
    見本院卷第145至146頁)。足證，上開編號所示被害人就上
    開失竊地點均僅報案一次，堪認被告三人一致辯稱同一犯罪
    地點均僅去過一次，原判決一附表編號19、21、25等號；及
    同表編號22、27、29、31等號所示犯罪，應係同一事實之情
    ，堪信為實。從而，被告三人於警詢、偵查及原審供認上開
    犯罪事實如原判決一附表編號19、21、25、22、27、29、31
    所示自白部分，即與事實不符，並不足採。另原判決附表一
    編號26、28、30所示犯罪事實，乃據被告乙○○於警詢自首
    而查獲，並無被害人報案(但有收購此部分贓物之同案被告
    陳建丞之證述可佐)。雖被告乙○○於警詢、偵查及原審均
    供承有如原判決附表一編號26、28、30所示三次犯罪事實，
    然其於本院已翻稱:上開三件犯罪事實均同一，只是分次銷
    贓，才供述成三次等語(見本院卷第95頁、109頁)，參以被
    告三人前開供述:每個案發地點都只去偷過一次之語，堪認
    被告乙○○於本院供稱原判決附表一編號26、28、30等號所
    示犯罪，應係同一事實之情，較為可信。從而，原審判決就
    上開編號所示10次犯罪事實，認係數罪而分論併罰，即有未
    洽。被告三人上訴以原判決附表一編號19、21、25等號；及
    同表編號22、27、29、31等號；以及同表編號26、28、30等
    號所示犯罪事實，各係屬同一案件，而原判決誤認係數罪，
    有所違誤等語，為有理由，原判決此部分(即其附表一編號
    21、25、27、28、29、30、31等七罪)應予撤銷，並由本院
    依被告三人及證人陳宗科等人於本院之供證，就原判決附表
    一編號19、22、26部分改判如本判決附表一編號19、22、26
    所示；另就原判決附表一編號21、25、27、28、29、30、31
    部分，為公訴不受理之諭知(詳如後述)。
(二)被告丙○○就原判決附表一編號2、3、5至12、14、15、17
    、18、23、24部分；被告乙○○就同表編號1、16、19、22
    、26部分；被告顏凱義就同表編號19、22部分均自首犯行，
    已如前述。原審判決就此漏未調查論述，併敘明減刑與否，
    亦有未洽。被告丙○○上訴以其所犯如原判決所示之罪均係
    自首，原判決未予論述認定，亦有違誤等語，就其中附表一
    編號2、3、5至12、14、15、17、18、23、24部分，為有理
    由。另被告乙○○就原判決附表一編號1、16、19、22、26
    部分犯行，及被告顏凱義就同表編號19、22犯行，均應認有
    自首部分，雖未經被告乙○○、丁○○二人上訴指摘及此，
    惟原判決就此部分(即其附表一編號1至3、5至12、14至19、
    22至24、26等罪)既有違誤，已如前述，自應由本院將原判
    決就此部分併予撤銷改判如本判決附表一同編號所示。
(三)原判決就附表一編號4、26所示犯行，認均係犯刑法第320條
    第1項之普通竊盜罪，惟就前者(編號4)量處被告丙○○有期
    徒刑八月、減為有期徒刑四月，即與其他編號所示加重竊盜
    罪之量刑相若；而就後者(編號26)量處被告乙○○有期徒刑
    四月、減為有期徒刑二月，顯失公平，即有不當。被告丙○○上訴以原判決量刑過重等語，就其所犯如附表一編號4所
    示之犯行(原判決量處有期徒刑八月、減為有期徒刑四月)部
    分，為有理由，原判決就此部分亦應撤銷，由本院改判如本
    判決附表一編號4所示。
(四)本件原判決就被告三人，於所宣告之刑，經依九十六年罪犯
    減刑條例之規定減刑，其減刑後之刑，均為六月以下有期徒
    刑，自應依同條例第9條規定，依法諭知易科罰金之折算標
    準，原判決均未予依法諭知減刑，自有未洽。應由本院就原
    判決附表一所示全部罪刑均撤銷如本判決附表一所示。( 關
    於原判決應撤銷改判情形，詳如附表二所示)。
(五)原判決附表一編號13、15、18漏載行為人陳源聖，應併予更
    正之。
六、爰審酌被告丙○○有違反肅清煙毒條例等前科，被告丁○○
    有施用毒品前科，被告乙○○有施用毒品等前科(均未構成
    累犯)，均素行欠佳，有台灣高等法院被告全國前案紀錄表
    各乙份附卷足憑，竟均不思以正當工作獲取生活所需，先後
    多次分別竊取如附表一所示之供民生電力使用之電纜線及架
    設於水圳等處四周用以維護公眾安全之不銹鋼鋼管等物，藉
    以變賣竊得贓物牟利，犯罪惡性及所生危害重大，惟犯後均
    坦承犯行，態度良好，並參酌渠等每次犯罪所得財物之輕重
    情節等一切情狀，分別量處如附表一各編號「所處之刑」欄
    所示之刑。另被告丙○○、乙○○、丁○○所犯如附表一所
    示各罪，其犯罪時間均係在96年4月24日之前，均合於依中
    華民國96年罪犯減刑條例第2條所定減刑條件，且無同條例
    第3條所定之不得減刑情形，皆應依該例減各其宣告刑2分之
    1，並依同條例第9條規定，分別諭知易科罰金之折算標準，
    及分別定其如主文所示之應執行刑，以示懲儆。又被告三人
    所定應執行刑雖均已逾有期徒刑六個月，然參照司法院大法
    官釋字第622、366號解釋意旨，仍均得諭知易科罰金之折算
    標準，併此敘明。另被告丙○○乃自首上開部分犯行，已如
    前述，且於審理中亦坦白認過，已有悔意，本院認為定其應
    執行有期徒刑四年，應已足收警懲之效，並堪以矯正之竊盜
    之惡習，因認尚無另依公訴人所請宣告其應於刑之執行前令
    入勞動場所強制工作之必要，併此敘明。
七、扣案之【大鐵剪刀壹把】，係被告丙○○所有供其犯附表一
    編號1所示犯行所用之物；扣案之【大型油壓剪一把】，係
    丙○○所有供其共犯附表一編號2、3、5、6至12、15、16所
    示之罪所用之物；扣案之(C型)【鐵管切割器1組】，係丁○○所有供其共犯附表一編號19、20、22所示之罪所用之物，
    均應依法宣告沒收。另供被告丙○○單獨或與陳源聖共同犯
    如附表一編號13、14、17、18、23、24所示等罪所用之鐵鋸
    、鐵管切割器等物，並未經扣案，不能證明尚未滅失，且不
    能證明為被告丙○○或共犯陳源聖所有，故不予宣告沒收。
    至扣案之其餘物品雖分屬被告三人所有，但或係用於切割已
    竊得之白鐵所用，或係被告等日常生活所用，均非直接供本
    案犯罪所用之物，業經被告三人陳明在卷(見原審卷二第49
    、50、1 40頁)，亦均不予宣告沒收，併此敘明。
八、另台灣台南地方法院檢察署檢察官移送併辦之96年度偵緝字
    第915號案件，雖未經起訴，然與本案被告丙○○所犯如附
    表一編號4所示之罪，係同一事實之案件，本院自得併予審
    究，併此敘明。
參、公訴不受理部分:
一、按已經提起公訴或自訴之案件，在同一法院重行起訴者，應
    諭知不受理之判決。又第一審審判之規定，於第二審之審判
    準用之，刑事訴訟法第303條第2款、第364條分別定有明文
    。
二、查本件原判決附表一編號21、25，與同表編號19所示犯罪事
    實同一；原判決附表一編號27、29、31，與同表編號22犯罪
    事實同一；原判決附表一編號28、30，與同表編號26犯罪事
    實同一等情，已如前開理由四(一)所述，公訴意旨就如原判
    決附表一編號21、25、27、28、28、30、31(即起訴書附表
    一編號19、18、21、25、22、26、23)等犯罪事實重複起訴
    ，揆諸上開規定，自應諭知公訴不受理(被告三人不受理判
    決情形詳如附表三)。原審就此未予詳查，逕為被告三人判
    決如原判決附表一上開編號所示之罪刑，自有未洽，應由本
    院撤銷改判如主文第五項所示。
據上論結，應依刑事訴訟法第369條第1項前段、第364條、第299
條第1項前段、第303條第2款，刑法第28條、第321條第1項第3、
4款、第2項、第320條第1項、第25條第2項、第62條、第41條第1
項、第51條第5款、第38條第1項、第2款，刑法施行法第1條之1
，中華民國九十六年罪犯減刑條例第2條第1項第3款、第7條、第
9條，判決如主文。
本案經檢察官曾銘芳到庭執行職務。
中    華    民    國    98    年    10    月    30    日
                  刑事第六庭    審判長法  官  董武全
                                      法  官  沈揚仁
                                      法  官  賴純慧
以上正本證明與原本無異。
不得上訴。
                                      書記官  馬愛君
中    華    民    國    98    年    10    月    30    日
附表一（被告三人論罪科刑部分）:
┌─┬───┬──────────────┬────┬──────┬──────┐
│編│被  告│犯罪時間、地點、方式、被害人│所犯法條│  所處之刑  │   備  考   │
│號│      │及所得財物                  │及罪名  │            │            │
├─┼───┼──────────────┼────┼──────┼──────┤
│ 1│丙○○│二人共同基於為自己不法所有之│刑法第28│丙○○處有期│1、原起訴書 │
│  │乙○○│犯意聯絡，於95年11月初某日凌│條、第32│徒刑陸月，減│   附表一編 │
│  │      │晨1時許，在台南縣東山鄉山區 │1條第1項│為有期徒刑│   號15案。 │
│  │      │，推由丙○○爬上電線桿後，以│第3款之 │月，如易科罰│2、乙○○自 │
│  │      │足供兇器使用之大鐵剪刀（起訴│共同攜帶│金，均以新台│   首。     │
│  │      │書誤為油壓剪）剪斷電纜線，再│兇器竊盜│幣壹仟元折算│            │
│  │      │由乙○○在下接應，共同竊取台│罪      │壹日，扣案之│            │
│  │      │電所有之電纜線一條（約重5公 │        │大鐵剪刀壹把│            │
│  │      │斤）得手。                  │        │沒收。      │            │
│  │      │                            │        │乙○○處有期│            │
│  │      │                            │        │徒刑肆月，減│            │
│  │      │                            │        │為有期徒刑貳│            │
│  │      │                            │        │月，如易科罰│            │
│  │      │                            │        │金，均以新台│            │
│  │      │                            │        │幣壹仟元折算│            │
│  │      │                            │        │壹日，扣案之│            │
│  │      │                            │        │大鐵剪刀壹把│            │
│  │      │                            │        │沒收。      │            │
│  │      │                            │        │            │            │
├─┼───┼──────────────┼────┼──────┼──────┤
│ 2│丙○○│二人共同基於為自己不法所有之│刑法第28│丙○○處有期│1、原起訴書 │
│  │乙○○│犯意聯絡，於95年11月初某日凌│條、第32│徒刑柒月，減│   附表一編 │
│  │      │晨1時許，在台南縣柳營鄉雙和 │1條第1項│為有期徒刑參│   號7案。  │
│  │      │路上，推由丙○○爬上電線桿，│第3款之 │月又拾伍日。│2、丙○○自 │
│  │      │以足供兇器使用之大型油壓剪剪│共同攜帶│如易科罰金，│   首。     │
│  │      │斷電纜線後，再由乙○○在下接│兇器竊盜│以新台幣壹仟│            │
│  │      │應，共同竊取台電所有之電纜線│罪      │元折算壹日，│            │
│  │      │（約重90公斤，係編號八農高幹│        │扣案之大型油│            │
│  │      │44至46號等3支電線桿間隔距離 │        │壓剪壹把沒收│            │
│  │      │電纜線）得手。              │        │。          │            │
│  │      │                            │        │乙○○處有期│            │
│  │      │                            │        │徒刑玖月，減│            │
│  │      │                            │        │為有期徒刑肆│            │
│  │      │                            │        │月又拾伍日，│            │
│  │      │                            │        │如易科罰金，│            │
│  │      │                            │        │以新台幣壹仟│            │
│  │      │                            │        │元折算壹日，│            │
│  │      │                            │        │扣案之大型油│            │
│  │      │                            │        │壓剪壹把沒收│            │
│  │      │                            │        │。          │            │
├─┼───┼──────────────┼────┼──────┼──────┤
│ 3│丙○○│二人共同基於為自己不法所有之│刑法第28│丙○○處有期│1、原起訴書 │
│  │乙○○│犯意聯絡，於95年11月初某日（│條、第32│徒刑柒月，減│   附表一編 │
│  │      │編號2日隔日）凌晨1時30分許，│1條第1項│為有期徒刑參│   號8案。  │
│  │      │在台南縣柳營鄉○○路上，推由│第3款之 │月又拾伍日，│2、丙○○自 │
│  │      │丙○○爬上電線桿，以足供兇器│共同攜帶│如易科罰金，│   首。     │
│  │      │使用之大型油壓剪剪斷電纜線後│兇器竊盜│以新台幣壹仟│            │
│  │      │，再由乙○○在下接應，共同竊│罪      │元折算壹日，│            │
│  │      │取台電所有之重約90公斤電纜線│        │扣案之大型油│            │
│  │      │（係編號八農高幹47至49號等3 │        │壓剪壹把沒收│            │
│  │      │支電線桿間隔距離電纜線）得手│        │。          │            │
│  │      │。                          │        │乙○○處有期│            │
│  │      │                            │        │徒刑玖月，減│            │
│  │      │                            │        │為有期徒刑肆│            │
│  │      │                            │        │月又拾伍日，│            │
│  │      │                            │        │如易科罰金，│            │
│  │      │                            │        │以新台幣壹仟│            │
│  │      │                            │        │元折算壹日扣│            │
│  │      │                            │        │案之大型油壓│            │
│  │      │                            │        │剪壹把沒收。│            │
├─┼───┼──────────────┼────┼──────┼──────┤
│ 4│丙○○│二人共同基於為自己不法所有之│刑法第28│丙○○處有期│1、原起訴書 │
│  │施永福│犯意聯絡，推由施永福於95年11│條、第32│徒刑肆月，減│   附表一編 │
│  │      │月中旬凌晨2時許，在台南縣新 │0條第1項│為有期徒刑貳│   號28案及 │
│  │      │營市○○路21號三璋工程公司，│之共同竊│月，如易科罰│   移送併辦 │
│  │      │趁該公司大門未關緊，從縫鑽入│盜罪    │金，均以新台│   。       │
│  │      │後，於倉庫內（侵入建築物部分│        │幣壹仟元折算│2、無人自首 │
│  │      │未據告訴）徒手竊取該所有之  │        │壹日。      │   惟原審量 │
│  │      │TPC裸硬銅線22M/M2電纜線乙批 │        │            │   刑過重。 │
│  │      │（約重250公斤，價值約10萬元 │        │            │            │
│  │      │）得手後，由丙○○駕車接應載│        │            │            │
│  │      │走電纜線。                  │        │            │            │
├─┼───┼──────────────┼────┼──────┼──────┤
│ 5│丙○○│二人共同基於為自己不法所有之│刑法第28│丙○○處有期│1、原起訴書 │
│  │施永福│犯意聯絡，於95年11月中旬某日│條、第32│徒刑柒月，減│   附表一編 │
│  │      │凌晨0時30分許，在嘉義縣鹿草 │1條第1項│為有期徒刑參│   號9案。  │
│  │      │鄉○○村○○○路上，推由施永│第3款之 │月又拾伍日，│2、丙○○自 │
│  │      │福爬上電線桿，以足供兇器使用│共同攜帶│如易科罰金，│   首。     │
│  │      │之大型油壓剪剪斷電纜線後，再│兇器竊盜│以新台幣壹仟│            │
│  │      │由丙○○在下接應，共同竊取台│罪      │元折算壹日，│            │
│  │      │電所有之電纜線（1大條、3小條│        │扣案之大型油│            │
│  │      │，約重75公斤，係編號下半天44│        │壓剪壹把沒收│            │
│  │      │至46號等3支電線桿間隔距離電 │        │。          │            │
│  │      │纜線）得手。                │        │            │            │
├─┼───┼──────────────┼────┼──────┼──────┤
│ 6│丙○○│二人共同基於為自己不法所有之│刑法第28│丙○○處有期│1、原起訴書 │
│  │施永福│犯意聯絡，於95年11月中旬某日│條、第32│徒刑柒月，減│   附表一編 │
│  │      │（編號5隔日）凌晨1時許，在嘉│1條第1項│為有期徒刑參│   號10案。 │
│  │      │義縣鹿草鄉○○村○○○路上，│第3款之 │月又拾伍日，│2、丙○○自 │
│  │      │推由施永福爬上電線桿，以足供│共同攜帶│如易科罰金，│   首。     │
│  │      │兇器使用之大型油壓剪剪斷電纜│兇器竊盜│以新台幣壹仟│            │
│  │      │線後，再由丙○○在下接應，共│罪      │元折算壹日，│            │
│  │      │同竊取台電所有之電纜線（1大 │        │扣案之大型油│            │
│  │      │條、3小條，約重72公斤，係編 │        │壓剪壹把沒收│            │
│  │      │號下半天47至49號等3支電線桿 │        │。          │            │
│  │      │間隔距離電纜線）得手。      │        │            │            │
├─┼───┼──────────────┼────┼──────┼──────┤
│ 7│丙○○│二人共同基於為自己不法所有之│刑法第28│丙○○處有期│1、原起訴書 │
│  │施永福│犯意聯絡，於95年11月24日凌晨│條、第32│徒刑柒月，減│   附表一編 │
│  │      │1時許，在台南縣白河鎮竹門里 │1條第1項│為有期徒刑參│   號29案。 │
│  │      │埤子頭小段1682號，以鐵條插入│第3款之 │月又拾伍日，│2、丙○○自 │
│  │      │電線桿攀爬電線桿後，再以足供│共同攜帶│如易科罰金，│   首。     │
│  │      │兇器使用之大型油壓剪剪斷電纜│兇器竊盜│以新台幣壹仟│            │
│  │      │線，共同竊取台電所有之電纜線│罪      │元折算壹日，│            │
│  │      │【約重100公斤，係編號竹門高 │        │扣案之大型油│            │
│  │      │幹9至13號等5支電線桿間隔距離│        │壓剪壹把沒收│            │
│  │      │電纜線（PVC風雨線22M/M2）， │        │。          │            │
│  │      │約長407.5尺、價值約7538元】 │        │            │            │
│  │      │得手。                      │        │            │            │
├─┼───┼──────────────┼────┼──────┼──────┤
│ 8│丙○○│二人共同基於為自己不法所有之│刑法第28│丙○○處有期│1、原起訴書 │
│  │施永福│犯意聯絡，於95年11月底某日凌│條、第32│徒刑陸月，減│   附表一編 │
│  │      │晨0時30分許，在台南縣後壁鄉 │1條第1項│為有期徒刑參│   號11案。 │
│  │      │墨林村菁寮八掌溪二橋下，推由│第3款之 │月，如易科罰│2、丙○○自 │
│  │      │施永福爬上電線桿，以足供兇器│共同攜帶│金，均以新台│   首。     │
│  │      │使用之大型油壓剪剪斷電纜線後│兇器竊盜│幣壹仟元折算│            │
│  │      │，再由丙○○在下接應，共同竊│罪      │壹日，扣案之│            │
│  │      │取台電所有之電纜線（約重35公│        │大型油壓剪壹│            │
│  │      │斤，係菁豊高分61至63號等3支 │        │把沒收。    │            │
│  │      │電線桿間隔距離電纜線)得手。 │        │            │            │
├─┼───┼──────────────┼────┼──────┼──────┤
│ 9│丙○○│二人共同基於為自己不法所有之│刑法第28│丙○○處有期│1、原起訴書 │
│  │施永福│犯意聯絡，於95年11月底某日（│條、第32│徒刑陸月，減│   附表一編 │
│  │      │編號8翌日）凌晨1時許，在台南│1條第1項│為有期徒刑參│   號12案。 │
│  │      │縣後壁鄉墨林村菁寮八掌溪二橋│第3款之 │月，如易科罰│2、丙○○自 │
│  │      │下，推由施永福爬上電線桿，以│共同攜帶│金，均以新台│   首。     │
│  │      │足供兇器使用之大型油壓剪剪斷│兇器竊盜│幣壹仟元折算│            │
│  │      │電纜線後，再由丙○○在下接應│罪      │壹日，扣案之│            │
│  │      │，共同竊取台電所有之電纜線（│        │大型油壓剪壹│            │
│  │      │約重35公斤，係編號菁豊高分64│        │把沒收。    │            │
│  │      │至66號等3支電線桿間隔距離電 │        │            │            │
│  │      │纜線)得手。                 │        │            │            │
├─┼───┼──────────────┼────┼──────┼──────┤
│10│丙○○│二人共同基於為自己不法所有之│刑法第28│丙○○處有期│1、原起訴書 │
│  │施永福│犯意聯絡，於95年12月中旬某日│條、第32│徒刑柒月，減│   附表一編 │
│  │      │，在嘉義縣鹿草鄉後堀村後堀65│1條第1項│為有期徒刑參│   號1案。  │
│  │      │之17號前村內道上，推由施永福│第3款之 │月又拾伍日，│2、丙○○自 │
│  │      │爬上電線桿，以足供兇器使用之│共同攜帶│如易科罰金，│   首。     │
│  │      │大型油壓剪剪斷電纜線後，再由│兇器竊盜│以新台幣壹仟│            │
│  │      │丙○○在下接應，共同竊取台電│罪      │元折算壹日，│            │
│  │      │所有之電纜線（約重60公斤，係│        │扣案之大型油│            │
│  │      │編號下半天6A1號、下班天7至9 │        │壓剪壹把沒收│            │
│  │      │號等4支電線桿間隔距離電纜線 │        │。          │            │
│  │      │）得手。                    │        │            │            │
├─┼───┼──────────────┼────┼──────┼──────┤
│11│丙○○│二人共同基於為自己不法所有之│刑法第28│丙○○處有期│1、原起訴書 │
│  │施永福│犯意聯絡，於95年12月底某日，│條、第32│徒刑柒月，減│   附表一編 │
│  │      │在嘉義縣鹿草鄉竹山村廣福宮前│1條第1項│為有期徒刑參│   號2案。  │
│  │      │往東後寮嘉22公路上，推由施永│第3款之 │月又拾伍日，│2、丙○○自 │
│  │      │福爬上電線桿，以足供兇器使用│共同攜帶│如易科罰金，│   首。     │
│  │      │之大型油壓剪剪斷電纜線後，再│兇器竊盜│以新台幣壹仟│            │
│  │      │由丙○○在下接應，共同竊取台│罪      │元折算壹日，│            │
│  │      │電所有之電纜線（約重65公斤，│        │扣案之大型油│            │
│  │      │係編號東寮65至67號等3隻電線 │        │壓剪壹把沒收│            │
│  │      │桿間隔距離電纜線）得手。    │        │。          │            │
├─┼───┼──────────────┼────┼──────┼──────┤
│12│丙○○│二人共同基於為自己不法所有之│刑法第28│丙○○處有期│1、原起訴書 │
│  │施永福│犯意聯絡，於95年12月底某日（│條、第32│徒刑柒月，減│   附表一編 │
│  │      │編號11翌日），在嘉義縣義竹鄉│1條第1項│為有期徒刑參│   號3案。  │
│  │      │往東後寮嘉22公路上，推由施永│第3款之 │月又拾伍日，│2、丙○○自 │
│  │      │福爬上電線桿，以足供兇器使用│共同攜帶│如易科罰金，│   首。     │
│  │      │之大型油壓剪剪斷電纜線後，再│兇器竊盜│以新台幣壹仟│            │
│  │      │由丙○○在下接應，共同竊取台│罪      │元折算壹日，│            │
│  │      │電所有之電纜線（約重60公斤，│        │扣案之大型油│            │
│  │      │係編號東寮54至58號等5支電線 │        │壓剪壹把沒收│            │
│  │      │桿間隔距離電纜線）得手。    │        │。          │            │
├─┼───┼──────────────┼────┼──────┼──────┤
│13│丙○○│丙○○與陳源聖二人共同基於為│刑法第28│丙○○處有期│1、原起訴書 │
│  │陳源聖│自己不法所有之犯意聯絡，於96│條、第32│徒刑陸月，減│   附表一編 │
│  │      │年1月3日凌晨3時48分許，搭乘 │1條第1項│為有期徒刑│   號27案   │
│  │      │陳源聖所有之RX -3043自小貨車│第3款之 │月，如易科罰│2、無人自首 │
│  │      │前往台南縣後壁鄉農會，二人以│共同攜帶│金，均以新台│3、兇器未扣 │
│  │      │足供兇器使用之鐵鋸將白鐵門右│兇器竊盜│幣壹仟元折算│   案不沒收 │
│  │      │側鋸開後，共同竊取台南縣後壁│罪      │壹日。      │            │
│  │      │鄉農會所有之鐵門乙面得手。  │        │            │            │
├─┼───┼──────────────┼────┼──────┼──────┤
│14│丙○○│被告與陳源聖二人共同基於為自│刑法第28│丙○○處有期│1、原起訴書 │
│  │陳源聖│己不法所有之犯意聯絡，於96年│條、第32│徒刑陸月，減│   附表一編 │
│  │      │1月15日凌晨0時許，共乘陳源聖│1條第1項│為有期徒刑參│   號30案。 │
│  │      │所有之RX-3043自小貨車前往台 │第3款之 │月，如易科罰│2、丙○○自 │
│  │      │南縣新營市土庫里卯舍新營支線│共同攜帶│金，均以新台│   首。     │
│  │      │第6號制水閘旁測點6+330至6+49│兇器竊盜│幣壹仟元折算│3、兇器未扣 │
│  │      │0公尺處，二人以足供兇器使用 │罪      │壹日。      │   案不沒收 │
│  │      │之鐵管切割器切斷白鐵欄杆，共│        │            │            │
│  │      │同竊取嘉南農田水利會所有之不│        │            │            │
│  │      │銹鋼鋼管（約長160公尺）得手 │        │            │            │
│  │      │。                          │        │            │            │
├─┼───┼──────────────┼────┼──────┼──────┤
│15│丙○○│被告與陳源聖二人共同基於為自│刑法第28│丙○○處有期│1、原起訴書 │
│  │陳源聖│己不法所有之犯意聯絡，於96年│條、第32│徒刑柒月，減│   附表一編 │
│  │      │1月間某日，在嘉義縣鹿草鄉竹 │1條第1項│為有期徒刑參│   號4案。  │
│  │      │山村廣福宮前往光潭村嘉33道路│第3款之 │月又拾伍日，│2、丙○○自 │
│  │      │上，推由丙○○爬上電線桿，以│共同攜帶│如易科罰金，│   首。     │
│  │      │足供兇器使用之大型油壓剪剪斷│兇器竊盜│以新台幣壹仟│            │
│  │      │電纜線後，由陳聖源在下接應，│罪      │元折算壹日，│            │
│  │      │共同竊取台電所有之電纜線（約│        │扣案之大型油│            │
│  │      │重100公斤，係編號松竹47分20 │        │壓剪壹把沒收│            │
│  │      │分8號至18號止等計11支電線桿 │        │。          │            │
│  │      │間隔距離電纜線）得手。      │        │            │            │
├─┼───┼──────────────┼────┼──────┼──────┤
│16│丙○○│二人共同基於為自己不法所有之│刑法第28│丙○○處有期│1、原起訴書 │
│  │乙○○│犯意聯絡，於96年2月16日凌晨2│條、第  │徒刑拾壹月，│附表一編號  │
│  │      │時許，在台南縣後壁火車站往塗│321條第1│減為有期徒刑│16案。      │
│  │      │溝路段村內道路上，推由丙○○│項第3款 │伍月又拾伍日│2、被告先後 │
│  │      │爬上電線桿，以足供兇器使用之│之共同接│，如易科罰金│多次犯行，係│
│  │      │大型油壓剪剪斷電纜線後，再由│續攜帶兇│，以新台幣壹│基於單一犯意│
│  │      │乙○○在下接應，共同竊取台電│器竊盜罪│仟元折算壹日│，於密切接近│
│  │      │所有之電纜線（1大條、3小條，│        │，扣案之大型│之時、地，以│
│  │      │約重240公斤，係編號下嘉高幹 │        │油壓剪壹把沒│單一行為之數│
│  │      │43至49號等7支電線桿間隔距離 │        │收。        │舉動接續進行│
│  │      │電纜線)，得手後即復接續前往 │        │乙○○處有期│，而實現一個│
│  │      │附近台南縣白河鎮○○○路（係│        │徒刑玖月，減│犯罪構成要件│
│  │      │產業道路、172甲線道路）上， │        │為有期徒刑肆│，侵害同一法│
│  │      │推由丙○○爬上電線桿，以足供│        │月又拾伍日，│益，各行為之│
│  │      │兇器使用之大型油壓剪剪斷電纜│        │如易科罰金，│獨立性極為薄│
│  │      │線後，再由乙○○在下接應，共│        │以新台幣壹仟│弱，依一般社│
│  │      │同竊取台電所有之電纜線，約重│        │元折算壹日，│會健全觀念，│
│  │      │50公斤（係編號白河高幹86-1  │        │扣案之大型油│在時間差距上│
│  │      │左3至7號等5支電線桿間隔距離 │        │壓剪壹把沒收│，難以強行分│
│  │      │電纜線）得手。              │        │。          │開，應認係接│
│  │      │                            │        │            │續犯，包括的│
│  │      │                            │        │            │視為單純一罪│
│  │      │                            │        │            │2、乙○○自 │
│  │      │                            │        │            │首。        │
├─┼───┼──────────────┼────┼──────┼──────┤
│17│丙○○│基於為自己不法所有之犯意，於│刑法第32│丙○○處有期│1、原起訴書 │
│  │      │96年2月底某日，在嘉義縣水上 │1條第1項│徒刑陸月，減│   附表一編 │
│  │      │鄉鎮○鎮村118號後面右側 │第3款之 │為有期徒刑參│   號5案。  │
│  │      │鐵道旁，以足供兇器使用之鐵管│攜帶兇器│月，如易科罰│2、丙○○自 │
│  │      │切割器切斷白鐵護欄，竊取鐵路│竊盜罪  │金，均以新台│   首。     │
│  │      │局所有之不銹鋼鋼管27支（約重│        │幣壹仟元折算│3、兇器未扣 │
│  │      │150公斤）得手。             │        │壹日。      │   案不沒收 │
├─┼───┼──────────────┼────┼──────┼──────┤
│18│丙○○│丙○○與陳源聖二人共同基於為│刑法第28│丙○○處有期│1、原起訴書 │
│  │陳源聖│自己不法所有之犯意聯絡，於96│條、第32│徒刑陸月，減│   附表一編 │
│  │      │年3月初某日凌晨0時許，共乘陳│1條第1項│為有期徒刑參│   號31案   │
│  │      │源聖所有之RX- 3043號自小貨車│第3款之 │月，如易科罰│2、丙○○自 │
│  │      │前往台南縣後壁鄉侯伯村下嘉苳│共同攜帶│金，均以新台│   首。     │
│  │      │段1807號農地處後壁大排嘉南大│兇器竊盜│幣壹仟元折算│3、兇器未扣 │
│  │      │圳北幹線測點19 +128處，二人 │罪      │壹日。      │   案不沒收 │
│  │      │以足供兇器使用之鐵管切割器切│        │            │            │
│  │      │斷白鐵欄杆，共同竊取嘉南農田│        │            │            │
│  │      │水利會所有之不銹鋼鋼管約重  │        │            │            │
│  │      │200公斤得手（約長160公尺）。│        │            │            │
├─┼───┼──────────────┼────┼──────┼──────┤
│19│丙○○│三人結為一夥，共同基於為自己│刑法第28│丙○○處有期│1、原起訴書 │
│  │乙○○│不法所有之犯意聯絡，於96年3 │條、第32│徒刑拾月，減│   附表一編 │
│  │丁○○│月23日凌晨0時許，在台南縣善 │1條第1項│為有期徒刑伍│   號17案   │
│  │      │化鎮嘉南里農田水利會善化支線│第3、4款│月，如易科罰│2、乙○○、 │
│  │      │起點處，以足供兇器使用之鐵管│之結夥三│金，以新台幣│   丁○○自 │
│  │      │切割器切斷白鐵護欄，共同竊取│人以上攜│壹仟元折算壹│   首。     │
│  │      │嘉南農田水利會所有之不銹鋼鋼│帶兇器竊│日，扣案之鐵│            │
│  │      │管約重980公斤得手。         │盜罪    │管切割器壹組│            │
│  │      │                            │        │沒收。      │            │
│  │      │                            │        │乙○○處有期│            │
│  │      │                            │        │徒刑捌月，減│            │
│  │      │                            │        │為有期徒刑肆│            │
│  │      │                            │        │月，如易科罰│            │
│  │      │                            │        │金，以新台幣│            │
│  │      │                            │        │壹仟元折算壹│            │
│  │      │                            │        │日，扣案之鐵│            │
│  │      │                            │        │管切割器壹組│            │
│  │      │                            │        │沒收。      │            │
│  │      │                            │        │丁○○處有期│            │
│  │      │                            │        │徒刑捌月，減│            │
│  │      │                            │        │為有期徒刑肆│            │
│  │      │                            │        │月，如易科罰│            │
│  │      │                            │        │金，以新台幣│            │
│  │      │                            │        │壹仟元折算壹│            │
│  │      │                            │        │日，扣案之鐵│            │
│  │      │                            │        │管切割器壹組│            │
│  │      │                            │        │沒收。      │            │
├─┼───┼──────────────┼────┼──────┼──────┤
│20│丙○○│三人結為一夥，共同基於為自己│刑法第28│丙○○處有期│1、原起訴書 │
│  │乙○○│不法所有之犯意聯絡，於96年3 │條、第32│徒刑捌月，減│   附表一編 │
│  │丁○○│月25日凌晨1時許，在台南縣善 │1條第1項│為有期徒刑肆│   號6案。  │
│  │      │化鎮嘉南大圳茄菝段，三人以足│第3、4款│月，如易科罰│2、無人自首 │
│  │      │供兇器使用之鐵管切割器切斷護│之結夥三│金，以新台幣│   。       │
│  │      │欄，共同竊取嘉南農田水利會所│人以上攜│壹仟元折算壹│            │
│  │      │有之不銹鋼鋼管約重250公斤得 │帶兇器竊│日，扣案之鐵│            │
│  │      │手。                        │盜罪    │管切割器壹組│            │
│  │      │                            │        │沒收。      │            │
│  │      │                            │        │乙○○處有期│            │
│  │      │                            │        │徒刑捌月，減│            │
│  │      │                            │        │為有期徒刑肆│            │
│  │      │                            │        │月，如易科罰│            │
│  │      │                            │        │金，以新台幣│            │
│  │      │                            │        │壹仟元折算壹│            │
│  │      │                            │        │日，扣案之鐵│            │
│  │      │                            │        │管切割器壹組│            │
│  │      │                            │        │沒收。      │            │
│  │      │                            │        │丁○○處有期│            │
│  │      │                            │        │徒刑捌月，減│            │
│  │      │                            │        │為有期徒刑肆│            │
│  │      │                            │        │月，如易科罰│            │
│  │      │                            │        │金，以新台幣│            │
│  │      │                            │        │壹仟元折算壹│            │
│  │      │                            │        │日，扣案之鐵│            │
│  │      │                            │        │管切割器壹組│            │
│  │      │                            │        │沒收。      │            │
├─┼───┼──────────────┼────┼──────┼──────┤
│22│丙○○│三人結為一夥，共同基於為自己│刑法第28│丙○○處有期│1、原起訴書 │
│  │乙○○│不法所有之犯意聯絡，於96年3 │條、第32│徒刑捌月，減│   附表一編 │
│  │丁○○│月29日凌晨1時許，在台南縣後 │1條第1項│為有期徒刑肆│   號20案。 │
│  │      │壁鄉福安村村下寮52-7號旁嘉南│第3、4款│月，如易科罰│2、乙○○、 │
│  │      │大圳橋(3+624K)左右兩側處，以│之三人結│金，以新台幣│   丁○○自 │
│  │      │足供兇器使用之鐵管切割器切斷│夥攜帶兇│壹仟元折算壹│   首。     │
│  │      │白鐵護欄，共同竊取嘉南農田水│器竊盜罪│日，扣案之鐵│            │
│  │      │利會所有之不銹鋼鋼管，約重59│        │管切割器壹組│            │
│  │      │0公斤，得手後變賣得款朋分花 │        │沒收。      │            │
│  │      │用。                        │        │乙○○處有期│            │
│  │      │                            │        │徒刑陸月，減│            │
│  │      │                            │        │為有期徒刑參│            │
│  │      │                            │        │月，如易科罰│            │
│  │      │                            │        │金，均以新台│            │
│  │      │                            │        │幣壹仟元折算│            │
│  │      │                            │        │壹日，扣案之│            │
│  │      │                            │        │鐵管切割器壹│            │
│  │      │                            │        │組沒收。    │            │
│  │      │                            │        │丁○○處有期│            │
│  │      │                            │        │徒刑陸月，減│            │
│  │      │                            │        │為有期徒刑參│            │
│  │      │                            │        │月，如易科罰│            │
│  │      │                            │        │金，均以新台│            │
│  │      │                            │        │幣壹仟元折算│            │
│  │      │                            │        │壹日，扣案之│            │
│  │      │                            │        │鐵管割器壹組│            │
│  │      │                            │        │沒收。      │            │
├─┼───┼──────────────┼────┼──────┼──────┤
│23│丙○○│基於為自己不法所有之犯意，於│刑法第32│丙○○處有期│1、原起訴書 │
│  │      │96年3月底某日凌晨0時許，在雲│1條第1項│徒刑伍月，減│   附表一編 │
│  │      │林縣斗南鎮石龜溪橋下279-3W鐵│第3款之 │為有期徒刑貳│   號13案。 │
│  │      │道旁左側靠馬路邊，以足供兇器│攜帶兇器│月又拾伍日，│2、丙○○自 │
│  │      │使用之鐵管切割器切斷白鐵護欄│竊盜罪  │如易科罰金，│   首。     │
│  │      │，竊取鐵路局所有之不銹鋼鋼管│        │均以新台幣壹│            │
│  │      │計11支（約重75公斤）得手。  │        │仟元折算壹日│3、兇器未扣 │
│  │      │                            │        │。          │   案不沒收 │
├─┼───┼──────────────┼────┼──────┼──────┤
│24│丙○○│基於為自己不法所有之犯意，於│刑法第32│丙○○處有期│1、原起訴書 │
│  │      │96年3月底某日（編號23翌日） │1條第2項│徒刑貳月，減│   附表一編 │
│  │      │凌晨0時許，在雲林縣斗南鎮石 │、第1項 │為有期徒刑壹│   號14案。 │
│  │      │龜溪橋下279-3W鐵道旁右側，以│第3款之 │月，如易科罰│2、丙○○自 │
│  │      │足供兇器使用之鐵管切割器著手│攜帶兇器│金，均以新台│   首。     │
│  │      │欲切斷竊盜鐵路局所有之白鐵護│竊盜未遂│幣壹仟元折算│3、兇器未扣 │
│  │      │欄，適遇農夫經過而作罷，致未│罪      │壹日。      │   案不沒收 │
│  │      │得手。                      │        │            │            │
├─┼───┼──────────────┼────┼──────┼──────┤
│26│乙○○│基於為自己不法所有之犯意，於│刑法第32│乙○○處有期│1、原起訴書 │
│  │      │96年4月2日下午14時許，在台南│0條第1項│徒刑參月，減│   附表一編 │
│  │      │縣善化鎮東勢村東勢寮東勢高幹│之竊盜罪│為有期徒刑壹│   號24案。 │
│  │      │84號前工地，徒手搬運竊取承攬│        │月又拾伍日，│2、乙○○自 │
│  │      │快速道路公共工程之不詳公司所│        │如易科罰金，│   首。     │
│  │      │有之鐵板約重490公斤(依原判決│        │均以新台幣壹│3、乙○○雖 │
│  │      │附表一編號26、28、30所示鐵板│        │仟元折算壹日│自首此部分犯│
│  │      │重量總和認定之)得手。       │        │。          │行，但因本院│
│  │      │                            │        │            │認定所竊鐵板│
│  │      │                            │        │            │重量為490公 │
│  │      │                            │        │            │斤，較原審認│
│  │      │                            │        │            │定之150公斤 │
│  │      │                            │        │            │為重，故量刑│
│  │      │                            │        │            │如左。      │
└─┴───┴──────────────┴────┴──────┴──────┘
附表二(原判決應撤銷部分):
┌───┬─────────────────┬───────────┐
│原判決│撤銷事由                          │本院改判情形          │
│附表一│                                  │                      │
│之編號│                                  │                      │
├───┼─────────────────┼───────────┤
│  1   │漏未論認被告乙○○自首。          │如附表一編號1。       │
│      │漏未諭知易科罰金之折算標準。      │                      │
├───┼─────────────────┼───────────┤
│  2   │漏未論認被告丙○○自首。          │如附表一編號2。       │
│      │漏未諭知易科罰金之折算標準。      │                      │
├───┼─────────────────┼───────────┤
│  3   │漏未論認被告丙○○自首。          │如附表一編號3。       │
│      │漏未諭知易科罰金之折算標準。      │                      │
├───┼─────────────────┼───────────┤
│  4   │與同表編號26之量刑相較，顯然失衡。│如附表一編號4。       │
│      │漏未諭知易科罰金之折算標準。      │                      │
├───┼─────────────────┼───────────┤
│  5   │漏未論認被告丙○○自首。          │如附表一編號5。       │
│      │漏未諭知易科罰金之折算標準。      │                      │
├───┼─────────────────┼───────────┤
│  6   │漏未論認被告丙○○自首。          │如附表一編號6。       │
│      │漏未諭知易科罰金之折算標準。      │                      │
├───┼─────────────────┼───────────┤
│  7   │漏未論認被告丙○○自首。          │如附表一編號7。       │
│      │漏未諭知易科罰金之折算標準。      │                      │
├───┼─────────────────┼───────────┤
│  8   │漏未論認被告丙○○自首。          │如附表一編號8。       │
│      │漏未諭知易科罰金之折算標準。      │                      │
├───┼─────────────────┼───────────┤
│  9   │漏未論認被告丙○○自首。          │如附表一編號9。       │
│      │漏未諭知易科罰金之折算標準。      │                      │
├───┼─────────────────┼───────────┤
│ 10   │漏未論認被告丙○○自首。          │如附表一編號10。      │
│      │漏未諭知易科罰金之折算標準。      │                      │
├───┼─────────────────┼───────────┤
│ 11   │漏未論認被告丙○○自首。          │如附表一編號11。      │
│      │漏未諭知易科罰金之折算標準。      │                      │
├───┼─────────────────┼───────────┤
│ 12   │漏未論認被告丙○○自首。          │如附表一編號12。      │
│      │漏未諭知易科罰金之折算標準。      │                      │
├───┼─────────────────┼───────────┤
│ 13   │漏未諭知易科罰金之折算標準。      │如附表一編號13。      │
├───┼─────────────────┼───────────┤
│ 14   │漏未論認被告丙○○自首。          │如附表一編號14。      │
│      │漏未諭知易科罰金之折算標準。      │                      │
├───┼─────────────────┼───────────┤
│ 15   │漏未論認被告丙○○自首。          │如附表一編號15。      │
│      │漏未諭知易科罰金之折算標準。      │                      │
├───┼─────────────────┼───────────┤
│ 16   │漏未論認被告乙○○自首。          │如附表一編號16。      │
│      │漏未諭知易科罰金之折算標準。      │                      │
├───┼─────────────────┼───────────┤
│ 17   │漏未論認被告丙○○自首。          │如附表一編號17。      │
│      │漏未諭知易科罰金之折算標準。      │                      │
├───┼─────────────────┼───────────┤
│ 18   │漏未論認被告丙○○自首。          │如附表一編號18。      │
│      │漏未諭知易科罰金之折算標準。      │                      │
├───┼─────────────────┼───────────┤
│ 19   │漏未論認被告丁○○、乙○○自首。  │如附表一編號19。      │
│      │漏未諭知易科罰金之折算標準。      │                      │
├───┼─────────────────┼───────────┤
│ 20   │漏未諭知易科罰金之折算標準。      │如附表一編號20。      │
├───┼─────────────────┼───────────┤
│ 21   │與編號19為同一事實。              │公訴不受理。          │
├───┼─────────────────┼───────────┤
│ 22   │漏未論認被告丁○○、乙○○自首。  │如附表一編號22。      │
│      │漏未諭知易科罰金之折算標準。      │                      │
├───┼─────────────────┼───────────┤
│ 23   │漏未論認被告丙○○自首。          │如附表一編號23        │
│      │漏未諭知易科罰金之折算標準。      │                      │
├───┼─────────────────┼───────────┤
│ 24   │漏未論認被告丙○○自首。          │如附表一編號24        │
│      │漏未諭知易科罰金之折算標準。      │                      │
├───┼─────────────────┼───────────┤
│ 25   │與編號19為同一事實。              │公訴不受理。          │
├───┼─────────────────┼───────────┤
│ 26   │漏未論認被告乙○○自首。          │如附表一編號26。      │
│      │漏未諭知易科罰金之折算標準。      │                      │
├───┼─────────────────┼───────────┤
│ 27   │與編號22為同一事實。              │公訴不受理。          │
├───┼─────────────────┼───────────┤
│ 28   │與編號26為同一事實。              │公訴不受理。          │
├───┼─────────────────┼───────────┤
│ 29   │與編號22為同一事實。              │公訴不受理。          │
├───┼─────────────────┼───────────┤
│ 30   │與編號26為同一事實。              │公訴不受理。          │
├───┼─────────────────┼───────────┤
│ 31   │與編號22為同一事實。              │公訴不受理。          │
└───┴─────────────────┴───────────┘
附表三(被告三人公訴不受理部分):
┌───┬─────────────────────────────┐
│被  告│公訴不受理部分                                            │
├───┼─────────────────────────────┤
│丙○○│被訴如原判決附表一編號27、29(即原起訴書附表編號21、22)部分│
│      │，公訴不受理。                                            │
├───┼─────────────────────────────┤
│乙○○│被訴如原判決附表一編號21、25、27、28、29、30、31(即原起訴 │
│      │書附表編號19、18、21、25、22、26、23)部分，公訴不受理。   │
├───┼─────────────────────────────┤
│丁○○│被訴如原判決附表一編號25、27、29(即原起訴書附表編號18、21 │
│      │22)部分，公訴不受理。                                     │
└───┴─────────────────────────────┘
附錄本案論罪科刑法條全文：
刑法第320條第1項：
意圖為自己或第三人不法之所有，而竊取他人之動產者，為竊盜
罪，處5年以下有期徒刑、拘役或5百元以下罰金。
刑法第321條第1項第3、4款、第2項：
犯竊盜罪而有左列情形之一者，處6月以上、5年以下有期徒刑：
三、攜帶兇器而犯之者。
四、結夥三人以上而犯之者。
前項之未遂犯罰之。


司法院資訊處製作；財團法人民間司法改革基金會備份。
